臺灣苗栗地方法院民事裁定　　93年度勞再易字第1號
聲　請　人
即再審原告　加和紙業股份有限公司
法定代理人　乙○○
訴訟代理人　李震華律師
相　對　人
即再審被告　甲○○
上列當事人間因侵權行為損害賠償提起再審之訴事件，聲請人對
本院94年1 月10日93年度勞再易字第1 號判決，聲請補充判決，
本院裁定如下：
    主  文
聲請駁回。
聲請程序費用由聲請人負擔。
    理  由
一、本件聲請意旨略以：本院93年度勞再易字第1 號判決就再審
    原告所主張：本院93年度勞簡上字第1 號判決（下稱原確定
    判決）認定尚難僅由簽呈之記載，即認再審被告對於再審原
    告所主張呆帳應分擔額之規定不爭執之判斷，其適用證據法
    則顯有錯誤一節，漏未判決，爰聲請就上開部分補充判決云
    云。
二、按訴訟標的之一部或訴訟費用有脫漏者，法院應依聲請以判
    決補充之，民事訴訟法第233 條第1 項定有明文。經查再審
    原告所指上開漏未判決部分，實則業經本院93年度勞再易字
    第1 號判決認定：「‧‧原確定判決取捨證據失當，依最高
    法院60年台再字第170 號判例意旨，並非所謂之適用法規顯
    有錯誤，本件縱認由再審原告於前訴訟第一審提出之再審被
    告書寫之三份簽呈記載『請公司以呆帳處理』、『會計請予
    以呆帳作帳』，及再審被告提撥之保留金額已達公司規定之
    20萬元，簽請將超出部分即2,872 元退還，並依規定給付利
    息等語，已足認再審被告明知且同意，並願遵守再審原告呆
    帳管理辦法之規定，惟查原確定判決取捨證據失當，依前揭
    最高法院判例意旨，並非所謂之適用法規顯有錯誤，再審原
    告主張前訴訟第一審判決未斟酌上開簽呈之記載，逕認再審
    被告並未同意該呆帳管理辦法，有認定事實不依證據之採證
    違法云云，尚不得作為再審之理由，再審原告此部份主張，
    委屬無據」等語（見本院93年度勞再易字第1 號判決第 8頁
    ）。是再審原告所指上開部分，既經判決，並詳述其法律上
    之判斷理由，本件判決顯無訴訟標的之一部脫漏之情事，聲
    請人之聲請，為無理由，應予駁回。
三、至於再審原告指稱最高法院60年台再字第170 號判例要旨，
    並未含有「‧‧不包括認定事實錯誤、漏未審酌證據、取捨
    證據失當及裁判不備理由之情形在內」等文句，本院93年度
    勞再易字第1 號判決所引判例內容與上開判例有所出入；且
    所謂適用證據法則錯誤，實已涉及證據法上之論理或經驗定
    則之適用，本件依證據法則而論，上開簽呈之記載，已足堪
    為再審原告有利之認定，並為本件訴訟之關鍵，茲原確定判
    決就簽呈之認定既已違反證據定則，當足為再審之理由，爰
    聲請補充判決云云。惟查：再審原告前述所指，顯與訴訟標
    的之一部或訴訟費用之脫漏無涉，再審原告遽以聲請補充判
    決，尚非有據，不應准許，併予敘明。
四、據上論結，本件聲請為無理由，依民事訴訟法第233 條第5
    項、第95條、第78條，裁定如主文。
中　　華　　民　　國　　94　　年　　7 　　月　　15　　日
                  民事庭    審判長法  官  張淑芬
                                  法  官  邱光吾
                                  法  官  黃佩韻
以上正本係照原本作成。
不得抗告。
中　　華　　民　　國　　94　　年　　7 　　月　　15　　日
                                  書記官  黃雅琦
